臺灣彰化地方法院刑事判決　　　　　　　　　　　　　九十一年度易緝字第六二號
　　公　訴　人　臺灣彰化地方法院檢察署檢察官
　　被　　　告　甲○○
右列被告等因竊盜案件，經檢察官提起公訴（九十年度偵字第七七七四號、九十一年
度偵字第一二九九號），本院判決如左：
    主  文
甲○○意圖為自己不法之所有，而侵占離本人所持有之物，處罰金壹仟元，如易服勞
役以佰元折算壹日；又收受贓物，處有期徒刑月，如易科罰金以佰元折算壹日
；又共同連續竊盜，處有期徒刑陸月，如易科罰金以佰元折算壹日，扣案之鑰匙貳
支、塑膠桶壹個及塑膠吸管壹條沒收。處有期徒刑部分，應執行有期徒刑捌月，如易
科罰金以佰元折算壹日，扣案之鑰匙貳支、塑膠桶壹個及塑膠吸管壹條沒收。
    事  實
一、甲○○於九十年七、八月間某日，在台中市○○路與大雅路口處，拾獲皮包一個
    （起訴書誤載為公事包）內有編號Ｚ000000000號溫秀鳳之身分證，明
    知該皮包連同溫秀鳳身分證為脫離本人所持有之物，竟萌為自已不法所有之意圖
    ，於時、地，予以侵占入己。後甲○○於九十年七、八月間某日，在彰化縣員林
    鎮○○里○○路○段一五五巷二十四號李光治家中，明知年籍不詳之友人「陳博
    旭」所交付之編號Ｚ000000000號黃妙絹之身分證、編號Ｚ00000
    0000號張正興之身分證，係屬贓物，仍於該時、地，受該之請託，收受該二
    人身分證，欲將其用作人頭戶辦理信用貸款及偽造身分證之用，甲○○收受該二
    人身分證後，即置於身上伺機使用。
二、甲○○與李光治（通緝中，俟到案再予審結）二人駕駛李光治所有之車牌號碼為
    八Ｈ─三０九七號自小客車南下，於九十年十一月三日凌晨許，至高雄縣岡山鎮
    時，因於汽油用盡，渠二人即謀議由甲○○先行購入塑膠桶一個及塑膠吸管一條
    ，以便竊盜他人汽機車內之汽油，二人共同基於意圖為自已不法之所有，由甲○
    ○四處尋找下手對象，於民國九十年十一月三日二時四十分許，甲○○在高雄縣
    岡山鎮○○○路○段一七九號前，以其所有之鑰匙一支為竊盜工具，竊取洪榮同
    所有車牌號碼為ＭＫＤ─七三五號重機車及放置於重機車置物箱內之螺絲起子一
    把後，將該重機車騎至李光治守侯處即高雄縣省道公路之偏僻處所（李光治將自
    用小客車駛至該處等侯），再以預備之塑膠桶及塑膠吸管抽取汽油供李光治所有
    車牌號碼為八Ｈ─三０九七號自小客車使用，並將該重機車棄置於該處。嗣其等
    二人於九十年十一月三日三時三十分許，駕駛該自小客車在台南市○○路○段七
    五０巷一三四弄前，因行蹤可疑為警盤檢時而當場查獲，並自小客車內起出溫秀
    鳳身分證、黃妙絹身分證、張正興身分證各一枚及扣得前揭鑰匙一支。後甲○○
    賡續前開意圖為自己不法所有之概括犯意，於九十一年二月二十一日二十一時，
    持所有之鑰匙一把，在彰化縣埔心鄉○○村○○路一五三巷四弄十號前，竊取乙
    ○○所有車牌號碼為ＫＰＦ─八０五號重機車，供己使用。嗣其於同年月二十二
    日零時三十分許，在彰化縣員林鎮○○里○○路○段一五五巷二四號前，為警查
    獲，並扣得前揭鑰匙一支。
二、案經台南市警察局第六分局報由臺灣台南地方法院檢察署呈請臺灣高等法院檢察
    署令轉暨彰化縣警察局員林分局報告臺灣彰化地方法院檢察署檢察官偵查起訴。
    理  由
一、右揭犯罪事實業據被告甲○○於偵審中，坦承不諱，非但與同案被告李光治於警
    、偵訊中所供相吻合，亦與被害人洪榮同、乙○○證述之情節相符，並有扣案之
    機車鑰匙二支、贓物認領保管單二紙、塑膠桶、塑膠吸管、編號Ｚ000000
    000號溫秀鳳之身分證、編號Ｚ000000000號黃妙絹之身分證、編號
    Ｚ000000000號張正興之身分證、車籍作業系統─查詢認可資料一紙、
    贓物照片一張等附卷可稽。被告甲○○之自白與事實相符，堪予採信。本件事證
    明確，被告甲○○之犯行，足堪認定。
二、核被告甲○○，係犯刑法第三百三十七條之侵占遺失物罪及同法第三百四十九條
    第一項收受贓物罪及同法第三百二十條第一項之竊盜罪。被告甲○○與同案被告
    李光治間，就竊取機車內之汽油部分，有犯意之聯絡及行為之分擔，為共同正犯
    。被告甲○○先後二次竊盜犯行，時間緊接，所犯係犯罪構成要件相同之罪，顯
    係基於概括犯意為之，為連續犯，依法以一罪論，並加重其刑。其所犯上開三罪
    ，犯意各別，罪名有異，應分論併罰。爰審酌被告犯罪之動機、目的、手段、所
    生之危害及犯罪後之態度等一切情狀，量處如主文所示之刑，有期徒刑部分並定
    其應執行之刑，且就罰金部分，諭知易服勞之折算標準；而就有期徒刑部分，諭
    知易科罰金之折算標準。扣案之鑰匙二支、塑膠桶一個及塑膠吸管一條，係被告
    甲○○所有，且為已其竊盜犯罪所用之物，依法併予宣告沒收。
據上論斷，應依刑事訴訟法第二百九十九條第一項前段，刑法第二十八條、第五十六
條、第三百二十條第一項、第三百三十七條、第三百四十九條第一項、第五十一條第
五款、第四十一條、第四十二條第一項、第二項、第三十八條第一項第二款，罰金罰
鍰提高標準條例第一條前段、第二條前段，判決如主文。
本案經檢察官孫源志到庭執行職務。
中    華    民    國      九十一      年      十      月    三十一      日
                                臺灣彰化地方法院刑事第一庭
                                    法      官  洪  志  賢
右正本證明與原本無異。
如不服本判決，應於判決送達後十日內，向本院提出上訴狀（須附繕本）。
告訴人或被害人對於判決如有不服具備理由請求檢察官上訴者，其上訴期間之計算係
以檢察官收受判決正本之日期為準。
                                    法院書記官  洪  年  慶
中    華    民    國      九十一      年      十一    月      五        日
刑法第三百二十條：
意圖為自己或第三人不法之所有，而竊取他人之動產者，為竊盜罪，處五年以下有期
徒刑、拘役或五百元以下罰金。
意圖為自己或第三人不法利益，而竊佔他人之不動產者，依前項之規定處斷。
前二項之未遂犯罰之。
刑法第三百三十七條：
意圖為自己或第三人不法之所有，而侵占遺失物、漂流物或其他離本人所持有之物者
，處五百元以下罰金。
刑法第三百四十九條：
收受贓物者，處三年以下有期徒刑、拘役或五百元以下罰金。
搬運、寄藏、故買贓物或為牙保者，處五年以下有期徒刑、拘役或科或併科一千元以
下罰金。
因贓物變得之財物，以贓物論。
